【裁判字號】    97,消債更,1639
【裁判日期】    971226
【裁判案由】    聲請更生程序
【裁判全文】
臺灣高雄地方法院民事裁定          97年度消債更字第1639號
聲  請  人  甲○○
上列當事人因消費者債務清理條例事件聲請更生，本院裁定如下
:
    主  文
聲請人自中華民國九十七年十二月二十六日十七時起開始更生程
序。
命司法事務官進行本件更生程序。
    理  由
一、按法院開始更生程式之裁定，應載明其年、月、日、時，並
    即時發生效力。次按法院裁定開始更生或清算程式後，得命
    司法事務官進行更生或清算程式，必要時得選任律師、會計
    師或其他適當之自然人或法人一人為監督人或管理人。消費
    者債務清理條例（下稱消債條例）第3 條、第42條第1 項、
    第45條第1 項、第16條第1 項分別定有明文。
二、聲請意旨略以：聲請人積欠國泰世華銀行、兆豐國際商業銀
    行、渣打國際商業銀行、聯邦銀行、匯豐銀行、寶華銀行、
    台新銀行、大眾銀行、慶豐銀行、永豐信用卡公司債務，合
    計達新臺幣（下同）1,709,716 元，有不能清償債務情事，
    並於民國95年7 月19日依金融主管機關協調成立之中華民國
    銀行公會會員辦理消費金融案件無擔保債務協商機制與全體
    無擔保債權銀行達成分期還款協議，約定自95年8 月起分80
    期，按年利率3.88% 計息，於每月10日清償27,483元。惟聲
    請人於96年10月底因遭雇主過境室育樂廣場解雇，而頓失收
    入，致無法繼續繳納協商款，而有不可歸責於己，致履行協
    商顯有重大困難之情事存在。又本件無擔保或無優先權之債
    務總額未逾1,200 萬元，復未經法院裁定開始清算程序或宣
    告破產，爰依法聲請更生等語。
三、按債務人與金融機構協商成立者，不得聲請更生或清算，但
    因不可歸責於己之事由，致履行顯有重大困難者，不在此限
    ；本條例施行前，債務人依金融主管機關協調成立之中華民
    國銀行公會會員辦理消費金融案件無擔保債務協商機制與金
    融機構成立之協商，準用前項之規定，消債條例第151 條第
    5 項、第6 項分別定有明文。經查：
  (一)聲請人於95年7 月19日與全體無擔保債權銀行達成分期還款
    協議，約定自95年8 月起分80期，按年利率3.88% 計息，於
    每月10日清償27,483元。惟聲請人於繳納16期協商款後，自
    97年1 月9 日起即未再繳納協商款等情，有台新銀行97年10
    月28日台新債協97法字第80134 號函附協議書、無擔保債務
    還款計畫、繳款明細表在卷為憑（見本院卷第82頁、第84頁
    、第85頁、第87頁），應屬實在。
  (二)又聲請人協商時原受僱於過境室育樂廣場，每月收入50,000
    元，然於履行協商期間，因雇主過境室育樂廣場營運下滑、
    裁撤員工，而於在96年10月底遭解雇，嗣自97年6 月起雖再
    受過境室育樂廣場雇用，擔任司機職務，惟薪資收入僅每月
    29,000元，有卷附收入證明切結書、證明書可稽（見本院卷
    第89頁、第111 頁），足認聲請人於96年10月底遭解雇後，
    因頓失收入，而無法持續按期繳納協商款，其雖於97年6 月
    覓得新職，然其每月薪資29,000元於扣除協商款27,483元後
    ，僅有餘款1,517 元可供運用，顯然不足維持自己生活，故
    聲請人主張其因不可歸責於己之事由，致收入減少，履行協
    商顯有重大困難等情，核與前開證據相符，係屬可採。
四、綜上所述，聲請人確有不可歸責於己，致履行協商顯有重大
    困難情事存在，其無擔保或無優先權之債務總額亦未逾1,20
    0 萬元，復未經法院裁定開始清算程序或宣告破產，且無消
    債條例第6 條第3 項、第8 條或第46條各款所定駁回更生聲
    請之事由存在，其聲請更生，洵屬有據，應予准許。
中    華    民    國    97    年    12    月    26    日
                  民事第五庭  法  官  賴文姍
以上正本係照原本作成
本裁定不得抗告
本裁定已於民國97年12月26日17時公告
中    華    民    國    97    年    12    月    26    日
                              書記官  林秀珍


司法院資訊處製作；財團法人民間司法改革基金會備份。
